【裁判字號】    91,易,1013
【裁判日期】    920129
【裁判案由】    偽造文書等
【裁判全文】
臺灣彰化地方法院刑事判決                        九十一年度易字第一一三號
    公  訴  人  臺灣彰化地方法院檢察署檢察官
    被      告  乙○○  男  二.
右列被告因偽造文書案件，經檢察官提起公訴（九十一年度偵字第五五五三、六一二
三號）及移送併案審理（九十一年度偵字第八０六０號），本院判決如左：
    主      文
乙○○連續竊盜，累犯，處有期徒刑伍月，如易科罰金，以佰元折算壹日；又偽造
署押，足以生損害於公眾及他人，累犯，處有期徒刑肆月，如易科罰金，以佰元折
算壹日，扣案之鑰匙貳把、臺灣彰化地方法院檢察署九十一年七月二十八日所製作之
訊問筆錄、彰化縣警察局九十一年七月二十八日所製作之偵訊（調查）筆錄、彰化縣
警察局保安隊汽車竊盜案件現場紀錄、扣押物品目錄表、告知單、彰化縣警察局通知
書上偽造之「丙○○」署押拾枚（簽名拾肆枚、指印拾陸枚）均沒收。主刑部分應
執行有期徒刑捌月，如易科罰金，以佰元折算壹日。
    事      實
一、乙○○前因煙毒等案件，經本院於民國八十四年九月二十六日判處應執行有期徒
    刑三年六月確定，又因違反麻醉藥品管理條例案件，經台灣台中地方法院於八十
    五年五月二十五日判處有期徒刑九月確定，二罪接續執行，甫於八十九年四月十
    二日保護管束期滿執行完畢。詎猶不知悔改，基於意圖為自己不法所有之概括犯
    意，先於九十一年七月二十一日凌晨五、六時許，在彰化縣彰化市○○路二五四
    號前，以自備之鑰匙一把，自林建宏所有ＯＦ─七七四三號自用小貨車後車窗爬
    入車內，竊得該車後供己使用。後於同年七月二十八日上午十一時許，在彰化縣
    彰化市○○路與彰和路口前，為警查獲，並扣得其所有供竊取上開車輛所用之鑰
    匙一把及注射針筒一支（施用毒品部分另由檢察官偵辦），詎乙○○竟意圖規避
    刑責，隱匿身分，遂冒用其弟丙○○之名應訊，並基於接續之犯意，於同日十一
    時許，在彰化縣警察局保安隊汽車竊盜案件現場紀錄上偽造「丙○○」署押八枚
    （簽名四枚、指印四枚），繼於扣押物品目錄表偽造「丙○○」署押八枚（簽名
    四枚、指印四枚），告知單上偽造「丙○○」署押二枚（簽名一枚、指印一枚）
，同日十五時許，在彰化縣警察局詢問時之調查筆錄中偽造「丙○○」署押七枚
    （簽名二枚、指印五枚），又於同日二十時十五分許，在彰化縣警察局詢問時，
    於調查筆錄上偽造「丙○○」之署押二枚（簽名一枚、指印一枚），在彰化縣警
    察局通知書上偽造「丙○○」之署押二枚（簽名一枚、指印一枚），末於同日二
    十二時零五分，在臺灣彰化地方法院檢察署九十一年七月二十八日所製作之訊問
    筆錄上偽造「丙○○」之簽名一枚，均足生損害於丙○○及刑事偵查之正確性。
    惟乙○○仍不知警惕，復於同年八月八日二十時許，在彰化縣鹿港鎮○○里○○
    路彰化客運旁，以自備之鑰匙一把，竊取甲○○所有車牌號碼為ＱＫ─八七二一
    號之自小貨車一部，嗣於同年八月十七日十六時四十分許，在彰化縣彰化市西勢
    里忠勢巷，為警查獲，並扣得其所有供上開犯罪所用之鑰匙一把。
二、案經彰化縣警察局及該局彰化分局分別移送及報請臺灣彰化地方法院檢察署檢察
    官偵查起訴及移送併案審理。
    理      由
一、右揭犯罪事實業據被告乙○○坦白承認，核與被害人甲○○、丙○○及證人即Ｏ
    Ｆ─七七四三號車主林建宏之母丁○○指述之情節相符，並有贓物領據二紙、失
竊汽車照片四張、彰化縣警察局保安隊報告、內政部警政署刑事警察局刑紋字第
    ０九一０二三二四三四號函附卷可稽，且有扣案被告所有之鑰匙二把、彰化縣警
    察局保安隊汽車竊盜案件現場紀錄上偽造「丙○○」署押八枚（簽名四枚、指印
    四枚）、扣押物品目錄表偽造「丙○○」署押八枚（簽名四枚、指印四枚）、告
    知單上偽造「丙○○」署押二枚（簽名一枚、指印一枚）、彰化縣警察局偵訊（
    調查）筆錄中偽造「丙○○」署押九枚（簽名三枚、指印六枚）、彰化縣警察局
    通知書上偽造「丙○○」之署押二枚（簽名一枚、指印一枚）、臺灣彰化地方法
    院檢察署九十一年七月二十八日所製作之訊問筆錄上偽造「丙○○」之簽名一枚
    在卷足憑，本件事證明確，被告竊盜、偽造署押犯行均堪認定。
二、核被告乙○○所為，係犯刑法第二百十七條第一項之偽造署押罪及同法第三百二
    十條第一項之竊盜罪。另連續犯之成立，除主觀上須基於一個概括之犯意外，客
    觀上須先後數行為，逐次實施而具連續性，侵害數個同性質之法益，其每一前行
    為與次行為，依一般社會健全觀念，在時間差距上，可以分開，在刑法評價上，
    各具獨立性，每次行為皆可獨立成罪，構成同一之罪名，始足當之；如數行為於
    同時同地或密切接近之時地實施，侵害同一之法益，各行為之獨立性極為薄弱，
    依一般社會健全觀念，在時間差距上，難以強行分開，在刑法評價上，以視為數
    個舉動之接續施行，合為包括之一行為予以評價，較為合理，則屬接續犯，而為
    包括之一罪（見最高法院八十六年度台上字第三二九五號判例）。是以被告因涉
    犯施用毒品及竊盜案件，於員警製作筆錄時，冒充其弟「丙○○」名義應訊，並
    接續在彰化縣警察局保安隊汽車竊盜案件現場紀錄、扣押物品目錄表、告知單、
    彰化縣警察局九十一年七月二十八日之偵訊（調查）筆錄、彰化縣警察局通知書
    、臺灣彰化地方法院檢察署九十一年七月二十八日所製作之訊問筆錄上，偽造「
    丙○○」之署押之行為，各行為間之獨立性極為薄弱，在時間差距上，難以強行
    分開，揆諸上開說明，可知係屬接續犯。另被告先後二次竊盜犯行，時間緊接，
    顯係基於概括之犯意，觸犯構成要件相同之罪名，應依連續犯論以一罪，並加重
    其刑。其前開所犯二罪間，犯罪構成要件不同，行為互殊，顯係基於各別犯意為
    之，應予分論併罰。又被告前因煙毒等案件，經本院於八十四年九月二十六日判
    處應執行有期徒刑三年六月確定，又因違反麻醉藥品管理條例案件，經台灣台中
    地方法院於八十五年五月二十五日判處有期徒刑九月確定，二罪接續執行，甫於
    八十九年四月十二日保護管束期滿執行完畢一節，有卷附臺灣高等法院被告全國
    前案紀錄表、台灣彰化地方法院檢察署刑案資料查註紀錄表可憑，其受有期徒刑
    之執行完畢，五年內再犯本件有期徒刑以上之罪，為累犯，應依法就竊盜罪部分
    遞加其刑，另就偽造署押部分加重其刑。另公訴人起訴事實雖未敘及被告於九十
    一年七月二十一日凌晨五、六時許，在彰化縣彰化市○○路二五四號前，以自備
    之鑰匙一把，竊取林建宏所有ＯＦ─七七四三號自用小貨車一部之事實，然此部
    分之事實與公訴人起訴之犯罪事實具有連續犯之裁判上一罪之關係，為起訴效力
    所及，本院自應併予審究。爰審酌被告之素行、犯罪之動機、目的、竊取民眾日
    常使用之交通工具，對於民眾財產權所生之危害不小，為警查獲後仍為竊盜行為
    ，冒用其弟之姓名年籍於警詢及偵查中應訊，進而偽造他人署押，妨害司法機關
    偵查之正確性及丙○○之名譽不小，及犯罪後坦承犯行之態度等一切情狀，分別
    量處如主文所示之刑，並定其應執行之刑及諭知易科罰金折算標準。扣案之鑰匙
    二支係被告所有，供犯罪所用之物，業據其供承甚明，併予宣告沒收。又臺灣彰
    化地方法院檢察署九十一年七月二十八日所製作之訊問筆錄、彰化縣警察局九十
    一年七月二十八日所製作之偵訊（調查）筆錄、彰化縣警察局保安隊汽車竊盜案
    件現場紀錄、扣押物品目錄表、告知單、彰化縣警察局通知書上偽造之「丙○○
    」署押三十枚（簽名十四枚、指印十六枚），依刑法第二百十九條規定宣告沒收
    （參照台灣高等法院暨所屬法院八十四年度法律座談會）。
據上論斷，應依刑事訴訟法第二百九十九條第一項前段，刑法第五十六條、第二百十
七條、第三百二十條第一項、第二百十九條、第四十七條、第四十一條第一項前段、
第二項、第五十一條第五款、第三十八條第一項第二款，罰金罰鍰提高標準條例第一
條前段、第二條，判決如主文。
本案經檢察官廖曉萍到庭執行職務。
中      華      民      國    九十二    年      一      月    二十九    日
                                臺灣彰化地方法院刑事第二庭
                                    法      官  李  水  源
右正本證明與原本無異。
如不服本判決，應於判決送達後十日內向本院提出上訴狀( 須附繕本 )。
                                    法院書記官  廖  建  興
中      華      民      國    九十二    年      二      月      六      日
附錄本案論罪科刑法條之全文
刑法第二百一十七條
(偽造盜用印章印文或署押罪)
偽造印章、印文或署押，足以生損害於公眾或他人者，處三年以下有期徒刑。
盜用印章、印文或署押，足以生損害於公眾或他人者，亦同。
刑法第三百二十條
 (普通竊盜罪、竊佔罪)
意圖為自己或第三人不法之所有，而竊取他人之動產者，為竊盜罪，處五
年以下有期徒刑、拘役或五百元以下罰金。
意圖為自己或第三人不法之利益，而竊佔他人之不動產者，依前項之規定
處斷。
前二項之未遂犯罰之。


司法院資訊處製作；財團法人民間司法改革基金會備份。
